# 开发中的无形资产研发费用加计扣除的困惑！

提问人：学海无牙 时间：2016-05-22 22:18:40
研发费用加计扣除，指的是管理费用下的研究费用科目吗？还是小企业会计准则中研发支出科目的本年累计发生额，研发支出科目核算的是开发中的无形资产吧？这个开发中的资产既不能直接费用化到管理费用中，也不能直接核算到无形资产，那么研发支出科目的本年发生额到底在汇算清缴的时候是否也可以据实扣除和加计扣除？我们知道不能确认资本化的支出应在本期从研发支出-费用化支出科目转到管理费用-研究费用下，，这里说的本期是指本年还是本月呢？有些项目不到最后都不能确定是否研发成功，特别是跨年项目，那么一开始发生的研发投入如何能做到准确区分费用化还是资本化呢，研发费用加计扣除究竟是只核算管理费用下的研究费用科目，还是只核算研发支出科目还是核算两者呢？加计扣除是否是两者之和呢？研发软硬件系统成功后都进入无形资产科目还是进入生产成本-库存商品，能否把有实物形态的软硬件混合的系统硬生生的算入无形资产呢？

回答人：chenyiwei
掌握一点：研发费用在其发生当年加计扣除，仅限于费用化的研发支出。对资本化的研发支出，在其形成无形资产后可以加计 50 ％的摊销金额，即以加计摊销的方式享受优惠，但不能在发生当年立即享有加计扣除的好处。

提问人：学海无牙 时间：2016-06-01 20:12:12
那么在开发中并且无法判断是否研发成功的研发费是不能享受当年的加计扣除咯，如果次年研发失败才把它全部转入费用化支出后再转入管理费用-研究费用支出？那么上年的研发费用在未确认是否费用化的时候该先挂在研发支出的资本化还是费用化科目呢？开发中的研发费（研发支出有递延资产性质）也是研发费用，为何不能加计扣除？

回答人：chenyiwei
“在开发中并且无法判断是否研发成功的研发费”不符合资本化条件，应费用化处理，可在发生当年享受加计扣除。